---
title: "R ve Keras'ın Bachatası"
author: "Cihan Erman"
date: '30 Ağustos 2019'
output:
  html_document:
    df_print: paged
---

# R Dilinde Keras Kullanımı
Herkese merhaba, bu çalışmada/yazımda olabildiğince basit bir şekilde R dilinde keras ile nasıl cnn modeli oluşturmaya çalışacağız. Hadi başlayalım.
[Kaynak](https://keras.rstudio.com/)

**Not:** Bu yazı keras kütüphanesinin r dilinde nasıl kullanılacağını alatmaya çalışmak için yapılmıştır. Derin öğrenmeyi anlan bir yazı değildir

# R studio'da keras yüklenmesi
Önce r studio'nun packages kısmandan keras kütüphanesini yüklüyoruz. Daha sonra aşağıdaki kodu çalıştırıyoruz.
```{r}
library(devtools)
devtools::install_github("rstudio/keras")
library(keras)
install_keras()
library(zeallot) # atama işlemi için
```

# Veri Setinin Tanıtımı ve Yüklenmesi
Bu çalışmada cifar-10 veri setini kullanacağız.

CIFAR-10: CIFAR-10, nesne tanıma için kullanılan yerleşik bir bilgisayar-görü veri setidir. 80 milyon minik resim veri setinin bir alt kümesidir ve sınıf başına 6000 resim içeren, 10 nesne sınıfından birini içeren 60.000 32x32 renkli resimden oluşur. Alex Krizhevsky, Vinod Nair ve Geoffrey Hinton tarafından toplandı.

Daha ayrıntılı bilgi için [Kaggle'da bu adrese bakabilirsiniz](https://www.kaggle.com/c/cifar-10)

```{r}
data <- dataset_cifar10()
c(c(x_train, y_train) ,c(x_test, y_test)) %<-% data
```

# Veri ön işleme

Veriyi  data isimli bir değişkene atadık. Veri şu şekilde:
```{r}
summary(data)
str(data)
```

Veri yapısına uygun olarak bizde x_train, y_train, x_test ve y_test adındaki değişkenlere, atama yaptık.

Resimlerimizi siyah beyaz yapmak için x_ ile başlayan ve resimlerimizi tutan değişkenleri 255'e böleceğiz(Bu işlem performans içindir). Ve y_ ile başlayan resimlerin etiketlerini katergorik bir değişkene dönüştereceğiz. Bunuda keras içerisindeki to_categorical fonksiyonunu kullanacağız.

```{r}
x_train <- x_train / 255
x_test <- x_test /255
y_train <- to_categorical(y_train, num_classes = 10)
y_test <- to_categorical(y_test, num_classes = 10)
```

# CNN Model

## Model Oluşturma

Sıra R'da keras kütüphanesi ile bir cnn modeli oluşturmaya geldi.

```{r}
model <- keras_model_sequential() # model çatısı

model %>%
  layer_conv_2d(
    filter = 32,
    kernel_size = c(3,3), padding = "same", 
    input_shape = c(32, 32, 3),
    activation = "relu"
  ) %>%

  layer_conv_2d(filter = 32,
                kernel_size = c(3,3),
                activation = "relu") %>%

  layer_max_pooling_2d(pool_size = c(2,2)) %>%
  layer_dropout(0.25) %>%
  
  layer_conv_2d(filter = 32,
                kernel_size = c(3,3),
                padding = "same",
                activation = "relu") %>%

  layer_conv_2d(filter = 32,
                kernel_size = c(3,3),
                activation = "relu") %>%

  layer_max_pooling_2d(pool_size = c(2,2)) %>%
  layer_dropout(0.25) %>%
  
  layer_flatten() %>%
  layer_dense(512, activation = "relu") %>%
  layer_dropout(0.5) %>%

  layer_dense(10, activation = "softmax")
```

**Not:** Bu yapıyı bu açıklamayacağım. Bu yazının konusu keras kütüphanesini R dilinde kullanmak olduğunu yazının girişinde belirtim.

Aşağıda modelin yapısını görebilirsiniz.

```{r}
summary(model)
```

## Model Compile

Model eğitimi için önce bazı parametreleri belir leyelim.
```{r}
batch_size <- 32 # Kaç resimin bir arada eğitileceğinin sayısı
epochs <- 5 # Tüm veriseti üzerinde eğitimin kaç kere tekrar edeceğinin sayısı
```

Ben eğitimin çok uzun sürmemesi için epochs sayısını 5 olarak belirledim. Şimdi modelimizi derleyebiliriz.

```{r}
model %>% compile(
  loss = "categorical_crossentropy",
  optimizer = optimizer_rmsprop(lr = 0.0001, decay = 1e-6),
  metrics = "accuracy"
)
```

## Veri Çoaltam
Eğer elimizde yeteri kada veri yoksa veri çoaltma işlemi gerçekleştirebiliyotuz. Bu işlemi elimizdeki resimleri döndürme, yakınlaşma veya uzaklaş şeklinde yapabiliyoruz.

```{r}
datagen <- image_data_generator(
    rotation_range = 20,
    width_shift_range = 0.2,
    height_shift_range = 0.2,
    horizontal_flip = TRUE
  )
  
datagen %>% fit_image_data_generator(x_train)
```

## Eğitim
Artık oluşturduğumuz modeli eğitebiliriz.

```{r}
history <- model %>% fit_generator(
    flow_images_from_data(x_train, y_train, datagen, batch_size = batch_size),
    steps_per_epoch = as.integer(50000/batch_size), 
    epochs = epochs, 
    validation_data = list(x_test, y_test)
)
```

## Görselleştirme
Model eğitim sürecini görselleştirelim.

```{r}
plot(history)
```




















