---
title: "R ve Keras'ın Bachatası"
author: "Cihan Erman"
date: '30 Ağustos 2019'
output:
  html_document:
    df_print: paged
---

# R Dilinde Keras Kullanımı
Herkese merhaba, bu çalışmada/yazımda olabildiğince basit bir şekilde R dilinde keras ile cnn modeli oluşturmaya çalışacağız. Hadi başlayalım.
[Kaynak](https://keras.rstudio.com/)

**Not:** Bu yazı derin öğrenmeyi anlatan bir yazı değildir. Keras kütüphanesini R dilinde nasıl kullanılacağına dağir bir giriş yazısıdır.

# R studio'da keras yüklenmesi
Önce r studio'nun packages kısmandan keras kütüphanesini yüklüyoruz. Daha sonra aşağıdaki kodu çalıştırıyoruz.
```{r}
library(keras)
#devtools::install_github("rstudio/keras") # Bir sorun olursa bu kodu kullanarak yüklemeyi deneye bilirsiniz.
#install_keras()
library(zeallot) # Çoklu değişken atama için.

is_model = TRUE
```

# Veri Setinin Tanıtımı ve Yüklenmesi
Bu çalışmada cifar-10 veri setini kullanacağız.

CIFAR-10: CIFAR-10, nesne tanıma için kullanılan yerleşik bir bilgisayar-görü veri setidir. 80 milyon minik resim veri setinin bir alt kümesidir ve sınıf başına 6000 resim içeren, 10 nesne sınıfından birini içeren 60.000 32x32 renkli resimden oluşur. Alex Krizhevsky, Vinod Nair ve Geoffrey Hinton tarafından toplandı.

Daha ayrıntılı bilgi için [Kaggle'da bu adrese bakabilirsiniz](https://www.kaggle.com/c/cifar-10)

```{r}
data <- dataset_cifar10()
c(c(x_train,y_train),c(x_test,y_test)) %<-% data

str(data)
summary(data)
```

# Veri Ön İşleme
Resimleri işlemeye uygun hale getirelim.

```{r}
x_train <- x_train / 255 # Gray scale için
x_test <- x_test / 255  # Gray scale için
y_train <- to_categorical(y_train, num_classes = 10) # Kategorik değişkene çevirme işlemi
y_test <- to_categorical(y_test, num_classes = 10) # Kategorik değişkene çevirme işlemi
```

# Model
Resimleri siyah beyaz yaptıktan ve kategorilerimizi keras'ın analayaca şekle soktuktan sonra, cnn modelle ilgili işlemlere geçebiliriz.

## Modelin Tanımlanması
Öncelikle model mimarisini oluşturalım.

```{r}
model <- keras_model_sequential()

model %>%
 
  layer_conv_2d(
    filter = 32,
    kernel_size = c(3,3),
    padding = "same", 
    input_shape = c(32, 32, 3),
    activation = "relu"
  ) %>%
 
  layer_conv_2d(filter = 32,
                kernel_size = c(3,3),
                activation = "relu") %>%
    
  layer_max_pooling_2d(pool_size = c(2,2)) %>%
  layer_dropout(0.25) %>%
  
  layer_conv_2d(filter = 32,
                kernel_size = c(3,3),
                padding = "same",
                activation = "relu") %>%

  layer_conv_2d(filter = 32,
                kernel_size = c(3,3),
                activation = "relu") %>%
    
  layer_max_pooling_2d(pool_size = c(2,2)) %>%
  layer_dropout(0.25) %>%
  
  layer_flatten() %>%
  layer_dense(512, activation = "relu") %>%
  layer_dropout(0.5) %>%

  layer_dense(10, activation = "softmax")
```

Oluşturduğumuz modelin nasıl gözüktüğüne bir bakalım.

```{r}
str(model)
```

## Model Derleme
Modelimizin mimarisi tamam, artık modelimizi derleye biliriz.

```{r}
model %>% compile(
  loss = "categorical_crossentropy",
  optimizer = "rmsprop",
  metrics = "accuracy"
)
```

## Veri Çoaltma
Elimizde az veri varsa veriye bazı işlemler uygulayarak(Döndürme, Zoom vs.) elimizdeki veriyi çoğaltabiliriz.

```{r}
datagen <- image_data_generator(
rotation_range = 20,
width_shift_range = 0.2,
height_shift_range = 0.2,
horizontal_flip = TRUE
)

datagen %>% fit_image_data_generator(x_train)
```

## Model Eğitim
Artık modelimizi eğitmeye hazırız.

```{r}
batch_size <- 32 # Kaç resmin birlikte eğitileceğinin sayısı
epochs <- 5 # Eğitimin kaç kere tekrarlanacağının sayısı. İşlem kısa sürsümesi için sadece 5 epochs veriyorym
```

```{r}
if(!is_model){
    history <-  model %>% fit_generator(
    flow_images_from_data(x_train, y_train, datagen, batch_size = batch_size),
    steps_per_epoch = as.integer(50000/batch_size), 
    epochs = epochs, 
    validation_data = list(x_test, y_test)
  )
}else{
    history <- load_model_weights_hdf5(model,filepath = "cifar10_cnn.h5",by_name = FALSE,
  skip_mismatch = FALSE, reshape = FALSE)
}

```
Modelemizin eğitim sonucu loss ve accuracy grafiği:
```{r}
plot(history)
```

## Model Tahmin
Eğittiğimiz modeli test için  ayırdığımız veriler ile test edelim. Accuracy değeri yaklaşık olarak 56% çıkıyor. Bu yazıda amacımız keras'ı R dilinde kullanamaya giriş yapmak. Epochs değerini artırırsak daha iyi bir accuracy değeri alırız.

```{r}
model %>% evaluate(x_test, y_test)
```

## Model Save
Model eğitmek uzun zaman ve enerji isteyen bir iş. Bu yüzden modellerimizi kaydetmek önemli. Modelin kedisini kaydedersek dosya boyutu çok büyük olabilir. Biz sadece modelelimizin ağırlıklarını kaydedeceğiz.

```{r}
save_model_weights_hdf5(model, filepath ='cifar10_cnn.h5' , overwrite = T)
```

Daha sonra bu ağırlıkları modelimize load_model_weights_hdf5 foksiyonuyla yeniden yükleyebiliriz.

# Sonuç
Evet biliyorum bu alanda python daha fazla kullanılıyor. Benim şu anakadarki gözlemlerimden yola çıkarak söylemek isterim ki, bu alanda R ile çalışmak çok daha kolay. Başka sistemler ile enteğre olma sorunu ileride aşılırsa R'ın kulanımı artar diye düşünüyorum.
Bu yazımda keras kütüphanesini r dilinde kullanımıyla ilgili bir giriş yazısı yazmak istedim. Umarım faydalı bir yazı olmustur. Herkes iyi günler, iyi çalışmalar dilerim.

[Kodlara buradan ulşabilirsiniz](https://github.com/cihanerman/r_with_keras_cnn)


